臺灣新北地方法院刑事判決
111年度易字第30號
公  訴  人  臺灣新北地方檢察署檢察官
被      告  陳泰良


                    （另案於法務部矯正署臺北監獄臺北分監執行中）
上列被告因竊盜案件，經檢察官提起公訴（110 年度偵字第4830
9號），被告於本院準備程序進行中就被訴事實為有罪之陳述，
經告知簡式審判程序之旨，並聽取當事人之意見後，經本院裁定
進行簡式審判程序，判決如下：
    主  文
陳泰良犯如附表二所示之玖罪，各處如附表二所示之宣告刑及沒
收。應執行有期徒刑壹年伍月，如易科罰金，以新臺幣壹仟元折
算壹日。
    事  實
一、陳泰良意圖為自己不法之所有，基於竊盜犯意，分別於如附
    表一所示時間、地點，以附表一所示之方式，竊取如附表一
    所示物品，竊取得手後隨即離去。嗣經如附表一所示被害人
    等報警處理，經警於民國110年12月19日17時55分許，在新
    北市○○區○○路0段0號查獲，當場扣得犯罪所用之鑰匙1支及
    遭竊之車牌號碼000-0000號自小貨車、手機1支、切割機1台
    (失竊贓物均已發還)。
二、案經張志銘、張世瑩、王寶堂、李長波及廖美琴訴由新北市
    政府警察局蘆洲分局報告臺灣新北地方檢察署檢察官偵查起
    訴。
    理  由
一、本案被告陳泰良所犯係死刑、無期徒刑、最輕本刑為3 年以
    上有期徒刑以外之罪，被告於準備程序中就前揭被訴事實為
    有罪之陳述，經本院告知簡式審判程序之旨，並聽取當事人
    之意見後，裁定進行簡式審判程序審理，則本案證據之調查
    ，依刑事訴訟法第273 條之2 規定，自不受同法第159 條第
    1 項、第161條之2、第161 條之3、第163 條之1及第164 條
    至第170 條規定之限制，合先敘明。
二、上開犯罪事實，業據被告於警詢、偵查及本院中坦承不諱，
    核與證人即告訴人張志銘、張世瑩、王寶堂、李長波、廖美
    琴(附表一編號1、4、5、6、8、9)、證人即被害人蔡賜佑、
    王福源、李慶唐(附表一編號2、3、7)於警詢中之證述相符
    ，並有新北市政府警察局蘆洲分局110年12月19日搜索扣押
    筆錄、扣押物品目錄表各1份、起訴書附表所示時間、地點
    相關監視器畫面擷圖及影像光碟、被告到案時全身照片暨扣
    押物品照片1份、贓物認領保管單共7份、勘察採證同意書（
    附表一編號1）、車輛詳細資料報表共5份、遭竊ASUS智慧型
    手機外盒IMEI資料照片（附表一編號7）、新北市政府警察
    局蘆洲分局延平派出所警員110年12月19日職務報告、新北
    市政府警察局蘆洲分局刑案現場勘察報告及附件資料（含現
    場照片、勘察採證同意書影本、證物清單影本、證物採驗紀
    錄表影本、內政部警政署刑事警察局110年11月18日刑紋字
    第1108027258號鑑定書影本、新北市政府警察局110年12月8
    日新北警鑑字第1102370874號鑑驗書影本、刑事案件報告書
    ）、110年12月22日新北警蘆刑字第1104462476號函、新北
    地檢署111 年3 月4 日新北檢錫玄110 偵0000000000號函及
    檢附新北市政府警察局蘆洲分局現場勘察報告等在卷可稽，
    足認被告之任意性自白，核與事實相符，可以採信。本案事
    證明確，被告前揭竊盜犯行均堪認定，均應依法論科。
三、論罪科刑 
　㈠核被告就附表一編號1 至8 所為，均係犯刑法320 條第1 項
    之竊盜罪；就附表一編號9所為，係犯刑法第321條第1項第1
    款之侵入住宅竊盜罪。被告所犯上開各罪，犯意各別，行為
    互殊，應予分論併罰。
　㈡爰以行為人之責任為基礎，審酌被告不思以正當方法獲取財
    物，而為本案附表一所示竊盜犯行，侵害他人財產權益，實
    有不該；兼衡其犯罪之動機、目的、手段，於本院中自陳離
    婚、國中畢業之教育程度、任臨時工、經濟狀況勉持之智識
    程度及家庭經濟生活狀況，暨其犯後坦承犯行，附表一編號
    1至8失竊財物均已發還予被害人(告訴人)，但尚未與附表一
    編號9之告訴人廖美琴和解或賠償等一切情狀，分別量處如
    附表二主文所示之刑，並諭知易科罰金之折算標準，暨定其
    應執行刑，並諭知易科罰金之折算標準，以示懲儆。
四、沒收
  ㈠扣案之鑰匙1支，為被告所有供附表一編號3行竊所用之物，
    業據被告於警詢中坦認不諱，爰依刑法第38條第2項前段宣
    告沒收。
  ㈡被告於附表一編號9所竊取之現金新臺幣5000元，為其犯罪所
    得，尚未實際合法發還告訴人廖美琴，亦無刑法第38條之2 
    第2 項所定「過苛之虞」、「欠缺刑法上之重要性」、「犯
    罪所得價值低微」或「為維持受宣告人生活條件之必要」情
    形，自應依刑法第38條之1 第1 項宣告沒收，並依同條文第
    3 項於全部或一部不能沒收或不宜執行沒收時，追徵其價額
    。
  ㈢按犯罪所得已實際合法發還被害人者，不予宣告沒收或追徵
    ，刑法第38條之1 第5 項定有明文。本案被告於附表一編號
    1至8所竊取之財物，均已合法發還或由被害人張志銘等領回
    ，爰不再為沒收之諭知。
據上論斷，應依刑事訴訟法第273 條之1 第1 項、第299 條第1
項前段，刑法第320條第1項、第321條第1 項第1 款、第51條第5
 款、第41條第1項前段、第8 項、第38條第2項、第38條之1第1
項前段、第3項，刑法施行法第1條之1第1項，判決如主文。
本案經檢察官陳詩詩偵查起訴，由檢察官陳漢章到庭執行職務。
中    華    民    國   111    年     4    月    13    日
                  刑事第十九庭    法  官  許博然 

如不服本判決，應於判決送達後20日內敘明上訴理由，向本院提
出上訴狀（應附繕本），上訴於臺灣高等法院。其未敘述上訴理
由者，應於上訴期間屆滿後20日內向本院補提理由書「切勿逕送
上級法院」。

附錄本案所犯法條全文 
中華民國刑法第320條
意圖為自己或第三人不法之所有，而竊取他人之動產者，為竊盜
罪，處 5 年以下有期徒刑、拘役或 50 萬元以下罰金。
意圖為自己或第三人不法之利益，而竊佔他人之不動產者，依前
項之規定處斷。
前二項之未遂犯罰之。

中華民國刑法第321條
犯前條第 1 項、第 2 項之罪而有下列情形之一者，處 6 月以
上 5 年以下有期徒刑，得併科 50 萬元以下罰金：
一、侵入住宅或有人居住之建築物、船艦或隱匿其內而犯之。
二、毀越門窗、牆垣或其他安全設備而犯之。
三、攜帶兇器而犯之。
四、結夥三人以上而犯之。
五、乘火災、水災或其他災害之際而犯之。
六、在車站、港埠、航空站或其他供水、陸、空公眾運輸之舟、
    車、航空機內而犯之。
前項之未遂犯罰之。
【附表一】
編號 案發時間 案發地點 被害人 遭竊物品 犯案手法 備註  1 110年12月16日 03時24分 新北市○○區○○路000巷00弄0號 張志銘 ATL-6307號自小客(懸掛2572-U8號牌) 鑰匙未拔 有監視器、現場查得、已由失主領回  2 110年11月28日 04時16分 新北市○○區○○路00巷00弄0號 蔡賜佑 T5-8350號自小客貨車 不明手法 有監視器、已由失主領回  3 110年11月14日 14時00分 新北市○○區○○街00巷00號 王福源 S7-3285號自小客貨 自備鑰匙開鎖 有監視器、已由失主領回  4 110年11月03日 17時40分 新北市○○區○○路000巷0號 張世瑩 Z8-6246號自小客貨車 不明手法 有監視器。第一次竊走使用後，停放回原處，第二次竊走使用後，停放於南崁，由失主領回。  5 110年11月04日 18時00分 新北市○○區○○路000巷0號 張世瑩 Z8-6246號自小客貨車 不明手法   6 110年12月12日  21時00分 新北市○○區○○路○段000巷00號 王寶堂 BFT-0251號自用小貨車 不明手法 有監視器、已由失主領回  7 110年12月14日 16時52分 新北市○○區○○路00號警衛室 李慶唐 ASUS智慧型手機 徒手 有監視器、現場查得、已由失主領回  8 110年12月13日 7時15分 新北市○○區○○路00號旁停車場 李長波 切割機1臺(BAP-7550車內) 徒手 無監視器、現場查得，已由失主領回  9 110年12月14日 19時00分 新北市○○區○○路○段000巷0號1樓 廖美琴 新臺幣5000元整 徒手 有監視器 　  

【附表二】
編號 犯罪事實 宣告刑及沒收 1 附表一編號1 陳泰良犯竊盜罪，有期徒刑參月，如易科罰金，以新臺幣壹仟元折算壹日。 2 附表一編號2 陳泰良犯竊盜罪，處有期徒刑參月，如易科罰金，以新臺幣壹仟元折算壹日。 3 附表一編號3 陳泰良犯竊盜罪，處有期徒刑參月，如易科罰金，以新臺幣壹仟元折算壹日。扣案之鑰匙壹支沒收。 4 附表一編號4 陳泰良犯竊盜罪，處有期徒刑參月，如易科罰金，以新臺幣壹仟元折算壹日。 5 附表一編號5 陳泰良犯竊盜罪，處有期徒刑參月，如易科罰金，以新臺幣壹仟元折算壹日。 6 附表一編號6 陳泰良犯竊盜罪，處有期徒刑參月，如易科罰金，以新臺幣壹仟元折算壹日。 7 附表一編號7 陳泰良犯竊盜罪，處有期徒刑參月，如易科罰金，以新臺幣壹仟元折算壹日。 8 附表一編號8 陳泰良犯竊盜罪，處有期徒刑參月，如易科罰金，以新臺幣壹仟元折算壹日。 9 附表一編號9 陳泰良犯侵入住宅竊盜罪，處有期徒刑陸月，如易科罰金，以新臺幣壹仟元折算壹日。未扣案之犯罪所得新臺幣伍仟元沒收，於全部或一部不能沒收或不宜執行沒收時，追徵其價額。